【裁判字號】    94,訴,3718
【裁判日期】    950126
【裁判案由】    毒品危害防制條例
【裁判全文】
臺灣高雄地方法院刑事判決              94年度訴字第3718號
公  訴  人  臺灣高雄地方法院檢察署檢察官
被      告  甲○○
                      號3樓
                    （另案於臺灣高雄第二監獄執行中）
上列被告因毒品危害防制條例案件，經檢察官提起公訴（94年度
毒偵字第7858號）及併案審理（94年度毒偵字第9585號），被告
於本院準備程序中為有罪之陳述，經本院合議庭裁定由受命法官
依簡式審判程序獨任審理，本院判決如下：
    主  文
甲○○連續施用第一級毒品，處有期徒刑玖月，又連續施用第二
級毒品，處有期徒刑伍月，扣案殘留甲基安非他命毒品之吸管參
支及吸食器貳組（均因殘留毒品量微，無法與毒品析離秤重），
均沒收銷燬之。應執行有期徒刑壹年貳月，扣案殘留甲基安非他
命毒品之吸管參支及吸食器貳組（均因殘留毒品量微，無法與毒
品析離秤重），均沒收銷燬之。
    事  實
一、甲○○前於民國91年間因施用毒品案件，經本院以91年度毒
    聲字第4883號裁定送觀察、勒戒後，認無繼續施用毒品之傾
    向，92年4月21日執行完畢出所，並由台灣高雄地方法院檢
    察署檢察官於同日以92年度毒偵緝字第237 號不起訴處分確
    定，嗣於93年間復同因施用毒品案件，經本院於94年6 月30
    日就其施用第一、二級毒品部分分別判處有期徒刑8 月、4
    月確定（尚在執行中，未構成累犯）。竟不知悔改，明知海
    洛因及甲基安非他命分屬毒品危害防制條例第2 條第2 款所
    列第一級及第二級毒品，不得施用、持有，仍未戒除施用毒
    品之習性，於觀察勒戒執行完畢後五年內，分別基於施用第
    一級毒品海洛因、第二級毒品甲基安非他命之概括犯意，先
    後於94年7 月底某日、同年8 月15日下午某時許、同年10月
    5 日中午某時止，在其位於高雄市○○區○○路62巷19號5
    樓之1 住所，以將海洛因摻入香菸中吸食之方式，施用第一
    級毒品海洛因各1 次，計施用3 次；以吸食器燒烤毒品吸食
    煙氣方式，施用第二級毒品甲基安非他命各1 次，亦計施用
    3 次，嗣先後於94年8 月15日晚間7 時20分許在高雄市○○
    區○○路62巷19號5 樓之1 前；於94年10月5 日下午6 時30
    分許在高雄市○○區○○路與民利街口為警查獲，並共計扣
    得其所有、供施用甲基安非他命毒品之吸管3 支及吸食器2
    組，並均經警採驗尿液送驗均呈毒品陽性反應後，始悉上情
    。
二、案經高雄市政府警察局苓雅分局報請臺灣高雄地方法院檢察
    署檢察官偵查起訴及併案審理。（併案報告機關：高雄市政
    府警察局保安大隊）
    理  由
一、本件被告所犯係死刑、無期徒刑、最輕本刑為3年以上有期
    徒刑以外之罪，其於準備程序就前揭被訴及併案事實為有罪
    之陳述，經告知簡式審判程序之旨，並聽取其與公訴人之意
    見後，本院認無不得或不宜改依簡式審判程序進行之情事，
    爰依刑事訴訟法第273條之1第1項，裁定本件進行簡式審判
    程序，合先敘明。
二、訊據被告甲○○對右揭犯罪事實均坦承不諱，又被告遭查獲
    時所採集尿液經本院送複驗結果，分別均呈現嗎啡、甲基安
    非他命陽性反應，此有尿液採證代碼對照表、高雄市立凱旋
    醫院94年8 月22日、94年10月17日濫用藥物尿液檢驗報告各
    1 件在卷可稽，又扣案其所有、供施用毒品用之吸管3 支及
    吸食器2 組，經送請高雄醫學大學附設中和紀念醫院鑑驗結
    果，含有第二級毒品甲基安非他命陽性反應，該院94年11月
    15日9411─363 、364 號、95年1 月17日檢驗報告各1 紙在
    卷可稽，足認被告自白與事實相符，應可採信。又被告於91
    年間因施用毒品案件，經本院裁定送觀察、勒戒後，認無繼
    續施用毒品之傾向，於92年4 月21日執行完畢出所，並由台
    灣高雄地方法院檢察署檢察官於同日以92年度毒偵緝字第
    237 號不起訴處分確定等節，亦有臺灣高等法院被告前案紀
    錄表1 件附卷可參，是以被告於觀察勒戒期滿執行完畢釋放
    後，五年內再犯本件施用毒品犯行。本件罪證明確，犯行洵
    堪認定，應依法論科。
三、按海洛因、甲基安非他命業經公告列為毒品防害防制條例第
    2 條第2 項第1 款、第2 款之第一級、第二級毒品，不得非
    法持有、施用，故核被告甲○○所為，係違反毒品危害防制
    條例第10條第1 項之施用第一級毒品罪及同條例第10條第2
    項之施用第二級毒品罪。其持有第一級毒品及第二級毒品後
    進而施用，持有之低度行為均為施用毒品之高度行為所吸收
    ，不另論罪。又被告先後數次施用毒品行為，時間緊接，方
    法相同，所犯係同一罪名之罪，顯係基於概括犯意為之，應
    依刑法第56條之規定，各論以連續施用第一級毒品、連續施
    用第二級毒品一罪。而被告所犯上開2 罪間，犯意各別，罪
    名互殊，應予分論併罰。雖檢察官僅就94年8 月15日施用毒
    品犯行提起公訴，惟其餘犯行，因與本件起訴部分，有連續
    犯之裁判上一罪之關係，已如上述，為起訴效力所及，又經
    檢察官促請併辦（94年度毒偵字第9585號），或經檢察官當
    庭擴張起訴時間範圍，本院併予審理，附此敘明。爰審酌被
    告前已有施用毒品之犯行，並分別經觀察勒戒、不起訴處分
    及刑之宣告後，猶不知悔改，再次施用毒品，顯見其不知警
    惕，意志不堅，勒戒處分等矯治措施對其毫無作用，惟念其
    犯罪後坦承犯行，態度尚可，又施用毒品為自我戕害行為，
    並未危害他人等一切情狀，量處如主文所示之刑，並定其應
    執行之刑。
四、扣案其所有、供施用毒品用之殘留甲基安非他命成份之吸管
    3 支及吸食器2 組，均呈甲基安非他命陽性反應，均已如上
    述，又扣案物上含毒品殘渣因量微無法與毒品析離秤重，應
    認與毒品已為一體，同為第二級毒品，均爰依同條例第18條
    第1 項前段之規定，沒收銷燬之。又扣案之夾鏈袋2 只，被
    告否認供吸食毒品所用，亦乏證據認定常人均能購得之夾鏈
    袋係專供施用或預備施用毒品之物，且此開物品經鑑定結果
    ，亦呈毒品陰性反應，顯見並未殘留毒品渣質，即難認定係
    本件犯罪所用之物，爰不併諭知沒收。
中    華    民    國    95    年    1     月    26    日
據上論斷，應依刑事訴訟法第273 條之1 第1 項、第299 條第1
項前段，毒品危害防制條例第10條第1 項、第2 項、第18條第1
項前段，刑法第11條、第56條、第51條第5 款，判決如主文。
                  刑事第十四庭  法  官  林瑋桓
以上正本證明與原本無異。
如不服本判決，應於判決送達後10日內，向本院提出上訴狀。
中    華    民    國    95    年    1     月    26    日
                                書記官  謝群育
所犯法條：
毒品危害防制條例第10條
施用第一級毒品者，處 6 月以上 5 年以下有期徒刑。
施用第二級毒品者，處 3 年以下有期徒刑。


司法院資訊處製作；財團法人民間司法改革基金會備份。
